【裁判字號】    99,易緝,93
【裁判日期】    990721
【裁判案由】    竊盜
【裁判全文】
臺灣板橋地方法院刑事判決              99年度易緝字第93號
公  訴  人  臺灣板橋地方法院檢察署檢察官
被      告  丙○○
上列被告因竊盜案件，經檢察官提起公訴（98年度偵字第13042
號），本院依簡式審判程序判決如下：
    主  文
丙○○攜帶兇器竊盜，累犯，處有期徒刑捌月；扣案之一字螺絲
起子壹支、十字螺絲起子貳支、可調式固定鉗壹支均沒收。又攜
帶兇器竊盜，累犯，處有期徒刑柒月；扣案之一字螺絲起子壹支
、可調式固定鉗壹支均沒收。應執行有期徒刑壹年；扣案之一字
螺絲起子壹支、十字螺絲起子貳支、可調式固定鉗壹支均沒收。
    事  實
一、丙○○前因施用第二級毒品案件，經臺灣士林地方法院以97
    年度士簡字第865 號判處有期徒刑4 月確定，甫於民國98年
    1 月24日縮刑期滿執行完畢。仍不知悔改，基於意圖為自己
    不法所有之犯意，分別實行下列行為：(一)於98年4 月28日凌
    晨5 時許，攜帶其所有、客觀上可供兇器使用之一字螺絲起
    子1 支、十字螺絲起子2 支、可調式固定鉗1 支，至臺北市
    士林區○○○街○ 段堤外停車場，見乙○○即「瀚祥沙發行
    」所有、停在該處之車號6959-RH 號自用貨車之車門未鎖，
    認有機可趁，竟於開啟車門進入車內後，以所攜帶之一字螺
    絲起子1 支插入電門發動引擎，旋將該車駛離現場而竊取之
    ，得手後供己代步使用。(二)於同日上午8 時許，駕駛上開竊
    得之自用小貨車，行經臺北縣林口鄉○○○路靠近八德路旁
    ，竟於停車並下車後，持上開其所有、客觀上可供兇器使用
    之一字螺絲起子1 支、可調式固定鉗1 支，及非屬其所有、
    客觀上亦可供兇器使用之老虎鉗1 支，將分別為「高昇派報
    社」、「立達派報社」所有、均交由甲○○使用而停在該處
    之車號FL-9862 號、7121-QA 號自用小貨車2 輛之車牌合計
    4 面拆卸竊取之，得手後將其中7121-QA 號車牌2 面懸掛在
    其上開竊得之自用小貨車上，擬規避警方查緝。嗣丙○○於
    98年5 月6 日凌晨0 時59分許，駕駛上開竊得之自用小貨車
    （懸掛7121-QA 號車牌），行經臺北縣新莊市○○路○ 段33
    號對面，為警盤查查獲，另從車內起出FL-9862 號車牌2 面
    （以上遭竊之自用小貨車1 輛、車牌4 面，已分別發還予乙
    ○○、甲○○），並扣得丙○○所有、供其實行上述竊行所
    用之一字螺絲起子1 支、十字螺絲起子2 支、可調式固定鉗
    1 支，及非屬丙○○所有、供其實行上述竊行所用之老虎鉗
    1 支等物，始悉上情。
二、案經臺北縣政府警察局新莊分局報請臺灣板橋地方法院檢察
    署檢察官偵查起訴。本院於準備程序進行中，被告就被訴事
    實為有罪之陳述，經告知簡式審判程序之旨，並聽取當事人
    之意見後，本院裁定進行簡式審判程序。
    理  由
一、上揭事實，業據被告丙○○於本院審理時坦承不諱，核與被
    害人乙○○、甲○○於警詢時之指述情節相符，且有一字螺
    絲起子1 支、十字螺絲起子2 支、可調式固定鉗1 支、老虎
    鉗1 支等物扣案可資佐證，此外並有贓物認保管單3 紙、車
    籍查詢基本資料詳細畫面2 紙、車號查詢汽車車籍資料、臺
    北市政府警察局車輛協尋電腦輸入單、車輛尋獲電腦輸入單
    各1 紙、查獲現場採證及贓證物照片15幀附卷可憑，足認被
    告之任意性自白與事實相合。綜上，本案事證已臻明確，被
    告犯行均堪認定，應依法論科。
二、按刑法第321 條第1 項第3 款所謂「兇器」，其種類並無限
    制，凡客觀上足對人之生命、身體、安全構成威脅，具有危
    險性之器具皆屬之，此有最高法院79年台上字第5253號判例
    意旨可資參照。查扣案之一字螺絲起子1 支、十字螺絲起子
    2 支、可調式固定鉗1 支、老虎鉗1 支，主要結構均是金屬
    材質，質地堅硬，螺絲起子及可調式固定鉗之前緣均尖銳，
    老虎鉗則屬沈重，且均有把手可供握取，倘持以揮刺、擊打
    ，顯足以危害人之生命、身體、財產安全，認均具客觀上之
    危險性等情，業經本院當庭勘驗屬實，有審判筆錄可稽（見
    本院卷第20頁），自屬兇器無疑。是核被告所為，均係犯刑
    法第321 條第1 項第3 款之攜帶兇器竊盜罪。其所犯上開二
    罪，犯意各別，行為互殊，應予分論併罰。又被告曾受如上
    揭事實欄所述之有期徒刑執行完畢，有臺灣高等法院被告前
    案紀錄表1 份在卷可考，其於受有期徒刑之執行完畢後，5
    年以內故意再犯本案有期徒刑以上之上開二罪，均為累犯，
    應依刑法第47條第1 項規定加重其刑。爰審酌被告犯罪之動
    機、目的、手段、所竊財物之價值、對於被害人所生危害程
    度及於本院審理時全部坦承犯行、態度尚佳等一切情狀，分
    別量處如主文所示之刑，並定其應執行刑，以示懲儆。扣案
    之一字螺絲起子1 支、十字螺絲起子2 支、可調式固定鉗1
    支，均屬被告所有、供其實行本案竊盜犯行所用之物，已據
    被告於本院審理時供承在卷，爰依刑法第38條第1 項第2 款
    規定諭知沒收。而扣案之老虎鉗1 支，被告雖承認有持以犯
    上揭事實欄第一項(二)所示之竊案，惟供稱係在所竊取上揭事
    實欄第一項(一)所示自用小貨車內尋得，非屬其所有之物，衡
    情尚非全然不足採信；至於本案查獲同時扣得之活動式扳1
    支、鐵鎚1 支，被告亦稱係在上開竊得自用小貨車內尋得，
    且否認有持以犯案，復查無足夠證據堪認與本案有何關連，
    爰均不予宣告沒收，附此敘明。
據上論斷，應依刑事訴訟法第273 條之1 第1 項、第299 條第1
項前段，刑法第321 條第1 項第3 款、第47條第1 項、第38條第
1 項第2 款、第51條第5 款、第9 款，判決如主文。
本案經檢察官黃明絹到庭執行職務。
中    華    民    國    99    年    7     月    21    日
                  刑事第八庭    法  官  朱嘉川
以上正本證明與原本無異。
如不服本判決應於收受送達後10日內向本院提出上訴書狀，並應
敘述具體理由；其未敘述上訴理由者，應於上訴期間屆滿後20日
內向本院補提理由書（均須按他造當事人之人數附繕本）「切勿
逕送上級法院」。
                                書記官  陳聖儒
中    華    民    國    99    年    7     月    21    日
附錄本案論罪科刑法條全文：
中華民國刑法第321 條：
犯竊盜罪而有左列情形之一者，處6 月以上、5 年以下有期徒刑
：
一  於夜間侵入住宅或有人居住之建築物、船艦或隱匿其內而犯
    之者。
二  毀越門扇、牆垣或其他安全設備而犯之者。
三  攜帶兇器而犯之者。
四  結夥三人以上而犯之者。
五  乘火災、水災或其他災害之際而犯之者。
六  在車站或埠頭而犯之者。
前項之未遂犯罰之。

司法院資訊處製作；財團法人民間司法改革基金會備份。
